---
title: "Gráfica de línea (MD)"
author: "Selene Muñoz"
date: "1/10/2021"
output: html_document
---

Instalar paquetes 

install.packages("gapminder")
install.packages("ggplot2")


Cargar libreria ggplot2 y gapminder
```{r}
library(ggplot2)
library(gapminder)
```

Cargando datos a entorno
```{r}
data("gapminder")
```

Filtrando ESPAÑA
```{r}
gapminderES = gapminder[gapminder$country =="Spain",]
```

Hacer grafica de lineas con ggplot2
```{r}
ggplot(data = gapminderES,
       mapping = aes (x=year,
                      y=lifeExp))+
  geom_line()
```

Modificar tipo de linea y color
```{r}
ggplot(data = gapminderES,
       mapping = aes (x=year,
                      y=lifeExp))+
  geom_line(linetype="dashed",
            color="red")
```

Modificar tamaño y hacer flecha
```{r}
ggplot(data = gapminderES,
       mapping = aes (x=year,
                      y=lifeExp))+
  geom_line(linetype="dashed",
            color="red",
            arrow=arrow(),
            size=2)+
  geom_point(size=3)
```

Agregar puntos
```{r}
hispam_vec = c(  'Argentina', 'Brazil', 'Bolivia', 'Chile', 'Colombia',
  'Costa Rica', 'Cuba', 'Dominican Republic',
  'Ecuador', 'El Salvador', 'Guatemala', 'Honduras',   'Mexico', 'Nicaragua', 'Panama', 'Paraguay',   'Peru', 'Uruguay', 'Spain', 'Puerto Rico',   'Venezuela' )
```

Gapminder paises de habla hispana

Crear un objeto df
```{r}
gapminder_hisp = gapminder [gapminder$country %in% hispam_vec,]
```

Probando diferentes aestetics
```{r}
ggplot(data = gapminder_hisp,
       mapping = aes (x=year,
                      y=lifeExp,
                      color=country))+
  geom_line()
```

Exportar dataframe
```{r}
write.csv(gapminder_hisp,file = "gapminder_hisp.csv")
write.csv(gapminderES,file = "gapminderES.csv")
write.csv(gapminder,file = "gapminder.csv")
```
